【裁判字號】    90,易,395
【裁判日期】    900629
【裁判案由】    毒品危害防制條例
【裁判全文】
臺灣士林地方法院刑事判決                            九十年度易字第三九五號
    公  訴  人  臺灣士林地方法院檢察署檢察官
    被      告  甲○○
右列被告因違反毒品危害防制條例案件，經檢察官提起公訴（九十年度毒偵字第二一
三、二五八號）暨移請併案審理（九十年度毒偵字第二七０、九八一號），本院判決
如左：
    主  文
甲○○連續施用第二級毒品，累犯，處有期徒刑捌月。
扣案之第二級毒品安非他命貳小包（合計原淨重零點玖捌零陸公克，送驗後餘零點玖
肆伍捌公克）、壹小包（原淨重零點陸貳貳肆公克，送驗後餘零點伍陸捌公克）、
壹小包（原淨重零點肆壹捌玖公克，送驗後餘零點肆零玖肆公克）均沒收銷毀之。
    事  實
一、甲○○曾有違反藥事法及麻醉藥品管理條例等多次犯罪前科，其中於民國（下同
    ）八十六年三月三日因非法吸用安非他命案件，經本院判處有期徒刑四月，並於
    同年四月七日判決確定，復於八十六年九月三十日再因非法吸用安非他命案件，
    經臺灣臺北地方法院判處有期徒刑六月確定，嗣二案接續執行，於八十八年一月
    二十九日縮短刑期假釋出獄，而於同年二月二十日縮刑期滿執行完畢，猶不知悔
    改，又因施用第二級毒品案件，經依本院以八十八年度毒聲字第一五四三號裁定
    送臺灣士林看守所附設勒戒處所觀察、勒戒後，認無繼續施用毒品之傾向，由臺
    灣士林地方法院檢察署檢察官於八十八年八月十七日以八十八年度毒偵字第六五
    號不起訴處分確定，詎其仍不思省悟，復於八十八年十二月十五日，因施用第二
    級毒品安非他命案件，經依本院以八十八年度毒聲字第二三二一號裁定送臺灣士
    林看守所附設勒戒處所觀察、勒戒後，認有繼續施用毒品之傾向，再經臺灣士林
    地方法院檢察署檢察官聲請裁定令入戒治處所施以強制戒治，並於八十九年五月
    七日以八十九年度毒偵緝字第九八號聲請簡易判決處刑，嗣經本院於同年八月二
    十九日以八十九年度簡字第五０八號判處有期徒刑六月，如易科罰金以三百元折
    算一日，並於同年十月二日判決確定。惟甲○○於停止戒治付保護管束期間，猶
    不知收斂，又基於概括之犯意，自九十年一月十日起至同年五月四日止，在台北
    市○○區○○街二三０巷十六號一樓居住處，連續施用第二級毒品安非他命多次
    （所涉施用第一級毒品部分另由本院併案審理）。嗣分別於九十年一月十日下午
    六時三十分許在台北市○○區○○街一段三二一號前，同年月十二日下午六時四
    十分許在台北市○○區○○路與延平北路口，同年月十六日下午三時四十分許在
    台北市○○區○○路一一五號月光旅社三０一室先後為警查獲，並分別扣得第二
    級毒品安非他命二小包（合計原淨重０．九八０六公克，送驗後餘０．九四五八
    公克）、一小包（原淨重０．六二二四公克，送驗後餘０．五六八三公克）、一
    小包（原淨重０．四一八九公克，送驗後餘０．四０九四公克），均經當場採集
    其尿液送驗結果，皆呈有甲基安非他命陽性反應，旋經依本院以九十年度毒聲字
    第三五五號裁定撤銷停止戒治，令入戒治處所施以強制戒治，惟甲○○未按時報
    到執行，經通緝後，迨九十年五月五日凌晨零時五十分許，在台北市○○區○○
    街二三０巷十六號始為警緝獲，經採集其尿液送驗，仍呈有安非他命陽性反應，
    而偵悉上情。
二、案經臺北市政府警察局北投、士林分局分別報請臺灣士林地方法院檢察署檢察官
    偵查起訴暨移請併案審理。
    理  由
一、右揭犯罪事實，業據被告甲○○於本院審理時坦承不諱，並有如事實欄所示之第
    二級毒品安非他命扣案可資佐證，且被告先後四次為警查獲時所採集之尿液經送
    鑑驗，亦均呈有甲基安非他命陽性反應，有憲兵司令部刑事鑑識中心九十年三月
    二十六日（９０）綱得字第０三七一二號、同年四月三日（９０）綱得字第０四
    二三八號、同年四月九日（９０）綱得字第０四五九五號鑑驗通知書各乙份及台
    北市立療養院九十年五月十五日（姓名編號０一六）煙毒尿液檢驗報告書影本乙
    紙在卷可稽，足徵其自白與事實相符，罪證明確。又被告前因施用第二級毒品安
    非他命案件，經依本院以八十八年度毒聲字第一五四三號裁定送臺灣士林看守所
    附設勒戒處所觀察、勒戒後，認無繼續施用毒品之傾向，由臺灣士林地方法院檢
    察署檢察官於八十八年八月十七日以八十八年毒偵字第六五號不起訴處分確定，
    有臺灣士林地方法院檢察署刑案資料查註紀錄表在卷足憑；惟被告又於八十八年
    十二月十五日因施用第二級毒品安非他命案件，經本院以八十八年度毒聲字第二
    三二一號裁定送台灣士林看守所附設勒戒處所觀察、勒戒後，認有繼續施用毒品
    之傾向，再經台灣士林地方法院檢察署檢察官聲請裁定令入戒治處所施以強制戒
    治，並於八十九年五月七日以八十九年度毒偵緝字第九八號聲請簡易判決處刑，
    經本院於同年八月二十九日以八十九年度簡字第五０八號判處有期徒刑六月，如
    易科罰金以三百元折算一日，並於同年十月二日判決確定在案，此有台灣高等法
    院被告全國前案紀錄表、本院八十九年度簡字第五０八號刑事簡易判決書等在卷
    足憑，被告於停止戒治付保護管束期間，又再度施用安非他命，其三犯施用毒品
    ，事證已明，故被告犯行洵堪認定，應予依法論科。
二、按安非他命為毒品危害防制條例第二條第二項第二款所規範之第二級毒品。又施
    用毒品經觀察勒戒後，無繼續施用毒品傾向者，檢察官為不起訴處分後，五年內
    再施用毒品，經觀察勒戒，認有繼續施用毒品傾向或三犯以上者，應進入訴訟程
    序審理，毒品危害防制條例第二十條第三項已明揭其旨。查被告甲○○又自九十
    年一月十日起至同年五月四日止連續施用安非他命，為三犯施用毒品，已如前述
    ，故核被告所為係犯毒品危害防制條例第十條第二項之施用第二級毒品罪，其於
    施用毒品前後持有毒品之低度行為，應為施用之高度行為所吸收，不另論罪。又
    被告先後多次犯行，時間緊接，犯罪構成要件相同，顯係基於概括犯意反覆為之
    ，應依連續犯之規定以一罪論，並加重其刑。公訴人雖漏未就被告九十年一月十
    二日以後至同年五月四日止之犯行一併起訴，惟此犯行與已起訴部分既具有連續
    犯之裁判上一罪關係，為起訴效力所及，本院自得併予審究，附此敘明。末查被
    告前於八十六年三月三日因違反麻醉藥品管理條例案件，經本院判處有期徒刑四
    月，並於同年四月七日判決確定，復於八十六年九月三十日再因違反麻醉藥品管
    理條例案件，經臺灣臺北地方法院判處有期徒刑六月確定，嗣二案接續執行，於
    八十八年一月二十九日縮短刑期假釋出獄，而於同年二月二十日縮刑期滿執行完
    畢，此有臺灣士林地方法院檢察署刑案資料查註紀錄表存卷可按，其於刑之執行
    完畢後五年內再犯本件有期徒刑以上之罪，為累犯，應依法遞加重其刑。爰審酌
    被告有多次犯罪前科，素行不良，且施用毒品危害國民健康，其已有施用毒品前
    科仍屢次施用，經觀察、勒戒等治療程序，竟仍不知悔改，深陷毒癮而難以自拔
    ，及其犯罪之動機、目的、施用次數、所生危害，本件犯後尚能坦承犯行，態度
    尚稱良好等一切情狀，量處如主文所示之刑，以示懲儆。
三、扣案之安非他命二小包（合計原淨重０．九八０六公克，送驗後餘０．九四五八
    公克），一小包（原淨重０．六二二四公克，送驗後餘０．五六八三公克）、一
    小包（原淨重０．四一八九公克，送驗後餘０．四０九四公克），均係查獲之第
    二級毒品，有憲兵司令部刑事鑑識中心出具之鑑驗通知書三紙可憑，爰依毒品危
    害防制條例第十八條第一項前段之規定不問屬於犯人與否，均沒收銷毀之。
據上論斷，應依刑事訴訟法第二百九十九條第一項前段，毒品危害防制條例第十條第
二項、第十八條第一項前段，刑法第十一條前段、第五十六條、第四十七條，判決如
主文。
本案經檢察官黃惠玲到庭執行職務。
中      華      民      國      九十      年      六    月      二十九  日
                                      臺灣士林地方法院刑事第三庭
                                          法  官  李  育  仁
如不服本判決應於送達後十日內向本院提出上訴狀
附錄本案論罪科刑法條：
毒品危害防制條例第十條第二項
施用第二級毒品，處三年以下有期徒刑。


司法院資訊處製作；財團法人民間司法改革基金會備份。
